臺灣桃園地方法院刑事判決　　　　　　 93年度簡上字第261號
上　訴　人
即　被　告　乙○○　男　56歲.
　　　　　　　　　　　5號
上列被告因違反臺灣地區與大陸地區人民關係條例案件，不服本
院93年度桃簡字第893 號，民國93年7 月19日第一審刑事簡易判
決（檢察官聲請簡易處刑案號：93年度偵字第5431號），提起上
訴，本院管轄之第二審合議庭判決如下：
    主  文
上訴駁回。
    事  實
一、乙○○係設於桃園縣八德市○○路二一五二號「統泰家禽總
    批發」之實際負責人，其明知宋磊係大陸地區人民，因探病
    獲准來臺，並未經許可在臺工作，竟基於非法僱用大陸地區
    人民工作之犯意，於民國92年4 月間某日起，以月薪新臺幣
    （下同）三萬元之代價，僱用大陸地區人民宋磊，在上址從
    事雞隻分類、殺雞等工作。迄93年2 月22日凌晨零時30分許
    ，為警臨檢查獲，始悉上情。
二、案經桃園縣政府警察局八德分局報請臺灣桃園地方法院檢察
    署檢察官偵查後聲請簡易判決處刑。
    理  由
一、訊據上訴人即被告乙○○固坦承係「統泰家禽總批發」之實
    際負責人，惟矢口否認有何反臺灣地區與大陸地區人民關係
    條例之犯行，辯稱：伊並未僱請或留用該大陸地區人民宋磊
    在其批發場內工作云云。然查：上揭犯罪事實，業據證人即
    臺灣地區與大陸地區人民宋磊於警詢時指稱：伊於92年4 月
    份開始在「統泰家禽總批發」工作，是負責抓雞及殺雞等雜
    工，每日23時起至7 時工作，月休四日，薪資每月三萬元，
    雇主為被告乙○○，共領薪二十五萬元，被告知道伊是大陸
    人士，與被告是因應徵而認識，．．伊於92年2 月24日入境
    ，（停留期間）於92年5 月24日到期等語綦詳，核與證人即
    被告員工甲○○於警詢時所述：警方臨檢時伊與宋磊在做抓
    雞及殺雞等雜工，伊係93年1 月7 日開始到「統泰家禽總批
    發」公司上班時，宋磊已在公司上班了，伊知公司有提供居
    官結稱：伊到場時見有二人正在依雞隻大小進行分類工作，
    便上前查驗身分，其中一人是大陸人民叫宋磊，且他是逾期
    櫃屋，另一在場工作之人為甲○○，甲○○稱宋磊比他還早
    到該處工作等語，嗣並於本院審理時，到庭證稱：我們接獲
    線報具體指稱八德市○○路三、四家雞隻分類工廠有大陸人
    民違法工作，即於93年2 月21日22時後前往該處逐家查緝，
    直到本案這家才查到宋磊，當時大門打開，就看到宋磊、甲
    ○○正在做雞隻分類工作，是一籠一籠按雞隻之大、中、小
    分類，伊確定當時除宋、陳二人外，並無其他人在場，宋磊
    當場有承認受僱於統泰，甲○○也說宋磊是受僱統泰，我們
    以隨身攜帶之電腦查詢，認宋磊違法工作，就將宋、陳二人
    帶回警局，伊負責製作甲○○筆錄，係採一問一答之方式，
    均按甲○○所述內容記載，伊問甲○○其老闆是誰，甲○○
    說是被告，我們才通知被告到場等語明確，且有現場照片四
    張、宋磊之中華民國臺灣地區旅行證影本一紙、入出境管理
    局旅客證件留存收據影本一紙、入出境查詢結果一紙及臨檢
    紀錄表一件在卷可稽。而被告於警詢時已自承宋磊有在其「
    統泰家禽總批發」上班之情事，雖狡稱：宋磊係不請自來，
    伊未付宋磊薪資云云，然宋磊係93年2 月22日凌晨零時30分
    在該批發場工作而為警查獲，適值一般人之睡眠時間，宋磊
    倘非受有薪資，衡情豈會於此一時段猶在該處工作，再參以
    證人甲○○於本院審理時復證稱：查獲當日在平台上之十三
    籠雞是宋磊從貨車上搬下來的等語，足徵大陸地區人民宋磊
    確受被告僱請在該批發場從事未經許可之工作無訛，被告上
    開所辯，無非事後卸責之詞，自難採憑。至證人甲○○到庭
    雖附和被告所辯，翻稱：宋磊是來抓雞的客人云云，則與上
    開事證有悖，顯然意在迴護被告，亦不足採。綜上所述，本
    件事證明確，被告犯行洵堪認定，應予依法論科。
二、核被告乙○○所為，係違反臺灣地區與大陸地區人民關係條
    例第15條第4 款不得僱用大陸地區人民在臺灣地區從事未經
    許可之工作之規定，應依同法第83條第1 項處斷。原審以上
    訴人即被告罪證明確，依臺灣地區與大陸地區人民關係條例
    第83條第1 項，刑法第11條前段、第42條第2 項，罰金罰鍰
    提高標準條例第2 條，現行法規所定貨幣單位折算新臺幣條
    例第2 條規定，審酌被告犯罪之動機、僱用之人數、所生危
    害及犯後態度等一切情狀，量處罰金新臺幣六萬元，並諭知
    易服勞役之折算標準，其認事用法並無違誤，量刑亦屬適當
    ，上訴意旨指摘原判決不當，為無理由，應予駁回。
據上論斷，應依刑事訴訟法第455 條之1 第3 項、第368 條，判
決如主文。
本案經檢察官崔秉君到庭執行職務。
中　　華　　民　　國　　93　　年　　2 　　月　　3 　　日
                        臺灣桃園地方法院刑事第11庭
                          審判長法  官  蔡 榮 澤
                                法  官  魏 于 傑
                                法  官  丁 俊 成
以上正本證明與原本無異。
不得上訴。
  　　　　　　　　　　　　　　　書記官　簡 慧 瑛
中　　華　　民　　國　　94　　年　　2 　　月　　4 　　日
